臺灣臺中地方法院刑事裁定
111年度聲字第1259號
聲  請  人  臺灣臺中地方檢察署檢察官
受  刑  人  朱佳杰


上列聲請人因受刑人數罪併罰有二裁判以上，聲請定其應執行之
刑（111年度執聲字第941號），本院裁定如下：
    主  文
朱佳杰所犯如附表所示之罪，所處如附表所載之刑，應執行有期
徒刑拾壹月，併科罰金新臺幣參萬伍仟元，罰金如易服勞役，以
新臺幣壹仟元折算壹日。
    理  由
一、聲請意旨略以：本件受刑人朱佳杰因違反洗錢防制法等案件
    ，先後經判決確定各如附表所示之刑，應依刑法第53條、第
    51條第5款、第7款規定，定應執行之刑，爰依刑事訴訟法第
    477條第1項之規定聲請裁定，併請依照刑法第42條第3項，
    諭知易服勞役之折算標準（聲請書贅載「併請依照刑法第41
    條第1項、第8項，諭知易科罰金之折算標準」）等語。
二、按裁判確定前犯數罪者，併合處罰之。但有下列情形者，不
    在此限。一、得易科罰金之罪與不得易科罰金之罪。二、得
    易科罰金之罪與不得易服社會勞動之罪。三、得易服社會勞
    動之罪與不得易科罰金之罪。四、得易服社會勞動之罪與不
    得易服社會勞動之罪。前項但書情形，受刑人請求檢察官聲
    請定應執行刑者，依第51條規定定之；數罪併罰，有二裁判
    以上者，依刑法第51條之規定，定其應執行之刑；數罪併罰
　　，分別宣告其罪之刑，宣告多數有期徒刑者，於各刑中之最
    長期以上，各刑合併之刑期以下，定其刑期，但不得逾30年
　　；宣告多數罰金者，於各刑中之最多額以上，各刑合併之金
    額以下，定其金額，刑法第50條、第53條、第51條第5款、
    第7款分別定有明文。另依刑法第53條及第54條應依刑法第5
    1條第5款至第7款之規定，定其應執行刑者，由該案犯罪事
    實最後判決之法院之檢察官，聲請該法院裁定之，刑事訴訟
    法第477條第1項亦有明文規定。又法律上屬於自由裁量事項
    ，尚非概無法律性之拘束，在法律上有其外部界限及內部界
    限。前者法律之具體規定，使法院得以具體選擇為適當裁判
    ，此為自由裁量之外部界限。後者法院為自由裁量時，應考
    量法律之目的，法律秩序之理念所在，此為自由裁量之內部
    界限。法院為裁判時，二者均不得有所踰越。在數罪併罰而
    有二裁判以上，應定其應執行刑之案件，法院所為刑之酌定
    ，固屬自由裁量事項，然對於法律之內、外部界限，仍均應
    受其拘束（最高法院91年度台非字第32號、92年度台非字第
    187號判決意旨參照）。再者，同一被告所犯數罪倘均為最
    早判決確定日前所犯者，即合乎定應執行刑之要件，與各罪
    是否已執行完畢無關。縱其中一罪已先執行完畢，亦不影響
    檢察官得就各罪聲請合併定其應執行刑（最高法院104年度
    台抗字第406號裁定意旨參照）。
三、經查，受刑人所犯如附表所示之罪，業經本院先後判處如附
    表所載之刑，並於如附表所示之日期分別確定在案，有臺灣
    高等法院被告前案紀錄表及各該刑事判決在卷可稽。而受刑
    人所犯上開各罪，雖有刑法第50條第1項但書第1款所定之得
    易科罰金之罪與不得易科罰金之罪之情形，惟前經受刑人依
    刑法第50條第2項規定，請求檢察官聲請合併定應執行刑，
    此有臺灣臺中地方檢察署刑法第50條第1項但書案件是否請
    求定應執行刑調查表1份附卷足憑，是本院審核受刑人所犯
    如附表所示之罪，均係於附表編號1所示之罪判決確定前為
    之，從而，檢察官向犯罪事實最後判決之法院即本院聲請定
    其應執行之刑，本院審核認為正當，應定其應執行之刑。復
    依上開說明，本院定其應執行刑，就有期徒刑部分不得逾越
    刑法第51條第5款所定法律之外部界限，即不得重於附表編
    號1至4所示之罪之總和（即有期徒刑1年1月），亦應受內部
    界限之拘束，即不得重於附表編號1與2所定應執行刑及其餘
    所示宣告刑之總和（即有期徒刑1年）。準此，本院審酌受
    刑人所犯如附表所示各罪之犯罪類型為違反洗錢防制法、詐
    欺之罪質及刑法第51條數罪併罰定執行刑之立法所採之限制
    加重原則，兼衡以各罪之犯罪時間間隔、受刑人整體犯行之
    應罰適當性及所犯各罪對於社會之整體危害程度等情狀，定
    其應執行刑如主文所示，並就併科罰金部分諭知易服勞役之
    折算標準。另受刑人所犯如附表編號1至3所示之罪，前所宣
    告之刑，雖已執行完畢，惟揆諸前揭說明，仍應先定其應執
    行刑，嗣於檢察官執行時再扣除該已執行之部分。又依最高
    法院刑事大法庭110年度台抗大字第489號裁定意旨：「定應
    執行刑，不僅攸關國家刑罰權之行使，於受刑人之權益亦有
    重大影響，除顯無必要或有急迫情形外，法院於裁定前，允
    宜予受刑人以言詞、書面或其他適當方式陳述意見之機會，
    程序保障更加周全。」，而本院前已函詢受刑人對本件定應
    執行刑案件有無意見欲表達，並告以文到5日內具狀陳述意
    見，該函文於民國111年4月29日合法寄存送達予受刑人，是
    依最高法院上開裁定意旨，本院已予受刑人充分表示意見之
    機會，附此敘明。
四、依刑事訴訟法第477條第1項，刑法第50條第2項、第53條、
    第51條第5款、第7款、第42條第3項前段，裁定如主文。
中    華    民    國    111   年    5     月    27    日
　　　　　　　 　 刑事第十六庭  法  官  呂超群
得抗告。
以上正本證明與原本無異。
如不服本裁定，應於收受送達後5日內向本院提出抗告狀。（應
附繕本）
　　　　　　　　　　　　　　　　書記官  許丞儀
中    華    民    國    111   年    5     月    27    日